Inventaris van het archief van het Ministerie van Landbouw, Nijverheid en Handel: Afdeling Algemene Secretarie, (1904) 1905-1922
Nationaal Archief, Den Haag
Burgh, H.J. van der 04-02-1913; no. 66 België
Caron, W.J.H. 29-08-1908; no. 71 Duitsland
Caron, W.J.H. 31-03-1909; no. 49 Duitsland
Claringbould, J.E. 10-03-1921; no. 27 Engeland
Clerq, G.S. de 08-08-1911; no. 39 België
Cochius, P.M. 16-02-1921; no. 53 Engeland
Collignon, J.H. 02-10-1912; no. 22 Perzië
Collot d'Exury, K.J.A.G. 23-01-1908; no. 38 Duitsland
Cooper, G.J. 27-07-1909; no. 48 Frankrijk
Croesen, V.R.IJ. 08-08-1911; no. 39 België
Cuijpers, E.G.H.H. 24-05-1912; no. 71 België
Dam, M.W. van 06-11-1908; no. 44 Duitsland
Damen, J.H.J. 02-10-1911; no. 40 Duitsland
Damave, J.J. 17-02-1913; no. 13 Paus Pius X
Daniëls, P.J.F. 18-09-1908; no. 30 Paus Pius X
Denis Mesritz, M. 06-03-1907; no. 57 Portugal
Derks, W.H. 17-02-1913; no. 13 Paus Pius X
Deterding, H.W.A. 05-08-1922; no. 39 Italië
Deuschle, K.F. 07-08-1911; no. 45 Duitsland
Deventer, C.Th. van 10-07-1911; no. 45 België
Dilloo, J. 29-08-1908; no. 71 Duitsland
Doeksen, D.H. 15-05-1915; no. 22 Spanje
Donders, L.H.M. 02-09-1910; no. 36 Paus Pius X
Döscher, H. 27-07-1909; no. 48 Duitsland
Driebeek, A.E.P.M. 04-10-1919; no. 67 België
Driebeel-Percy, L.Ch.M.G. 04-10-1919; no. 67 België
Dumoulin, E.J.L. 31-03-1908; no.– Paus Pius X
Dunlop, G.C.B. 19.06.1915; no. 85 Frankrijk
Duijnen, F. van 25-03-1912; no. 36 Paus Pius X
Dijk, J.H.L. van 04-10-1919; no. 67 Paus Pius X
Dijkman, H.J. 11-09-1912; no. 68 Frankrijk
Eeghen, C.. van 08-08-1911; no. 39 België
Eeghen, S.P. van 05-09-1911; no. 35 Frankrijk
Eilander, S. 29-08-1908; no. 71 Duitsland
Eisbergen, A. van 29-08-1908; no. 71 Duitsland
Ellens, J. 02-10-1911; no. 40 Duitsland
Enger, P.A. 03-12-1912; no. 23 Frankrijk
Enschede, Ch. 08-08-1911; no. 39 België
Enschede, H.J.D.D. 30-12-1921; no. 56 België
Enschede, H.J.D.D. 20-05-1914; no. 60 Perzië
Eras, H. 07-08-1911; no. 45 Paus Pius X
Essenstam, J.A. 24-12-1912; no. 15 Frankrijk
Everard, F.Th. 06-03-1911; no. 71 Paus Pius X
Everwijn, J.C.A. 10-07-1911; no. 45 België
Eijck, W.G.A. van 04-10-1919; no. 67 Paus Pius X
Eijsbergen, C. van 09-01-1909; no. 17 Perzië
Eijsbergen, C. van 08-11-1911; no. 45 Frankrijk
Faber, A.J. 10-03-1921; no. 27 Zweden
Fabius, G.J. 30-12-1910; no. 56 België
Fastré, H.F.J. 02-10-1912; no. 22 Frankrijk
Favre, J. 24-09-1912; no. 53 Frankrijk
Feith, J.H. 15-10-1918; no.– Duitsland
Flach, C.M. 08-11-1911; no. 45 Frankrijk
Fleck, O. 28-06-1909; no. 50 Duitsland
Florijn, A.G. 30-12-1913; no. 77 Paus Pius X
Fontijn, M.P.J.E. la 11-04-1906; no. 40 Portugal
Frencken, C.A.J. 22-09-1910; no. 111 Paus Pius X
Frerkes, J. 07-04-1910; no. 22 Turkije
Gaut, C.J. 02-10-1911; no. 40 Spanje
Gazenbeek, J. 12-02-1910; no. 41 Duitsland
Gebel, C. 02-09-1910; no. 36 Italië
Gebel, C. 21-05-1909; no. 21 Perzië
Gerhard, H.L. 29-08-1908; no. 71 Duitsland
Gerhard, H.L. 27-07-1909; no. 48 Duitsland
Gerhard, H.L. 29-08-1912; no. 50 Frankrijk
Gerhard, H.L. 18-10-1912; no. 21 Denemarken
Gerlings, J.Th. 10-07-1911; no. 45 België
Goedkoop, D. 10-07-1911; no. 45 België
Goedkoop, P. 31-03-1908; no. 36 Italië
Goedkoop, P. 08-08-1911; no. 39 België
Goossens, V.R. 07-04-1910; no. 22 Duitsland
Gout, C.J. 29-08-1911; no. 50 Frankrijk
Grand, N. le 08-08-1911; no. 39 België
Grelinger, J. 11-10-1907; no. 68 Paus Pius X
Grewen, C.H. 30-12-1913; no. 77 Paus Pius X
Haersolte van den Doorn, A.F.R.E. van 07-10-1908; no. 42 Japan
Hagen, M.D.M. van der 17-06-1921; no. 72 België
Havelaar, D.H. 09-01-1912; no. 6 België
Hees, J. van 05-04-1921; no. 18 Servië
Heldring, B. 19-07-1907; no. 75 Italië
Hemert, J.G. van 08-08-1911; no. 39 België
Hoek, P. van 29-08-1912; no. 50 Roemenië
Hoek, P. van 29-06-1914; no. 54 Duitsland
Hoek, P. van 17-06-1921; no. 72 België
Hoek, S. van 21-04-1908; no. 92 Wurtemberg
Hoek, S. van 05-12-1908; no. 35 Duitsland
Hoek, S. van 17-02-1913; no. 13 Waldeck en Pyrmont
Hoette, W.A.L. 09-07-1912; no. 72 Pruisen
Hogerhout, J.A.F. 14-11-1908; no. 61 Duitsland
Hogerhout, J.A.F. 15-05-1915; no. 22 België
Hogerzeil, S.J. 08-08-1911; no. 39 België
Holsboer, F.Th. 04-09-1922; no. 151 Frankrijk
Hoof, C. van 04-10-1919; no. 67 Paus Benedictus XV
Hoogenstraaten, E.L.T. 08-08-1911; no. 39 België
Horst, A. van der 20-01-1914; no. 68 Tunis
Houten, Lzn. Chr.G. van 11-10-1910; no. 33 Frankrijk
Houtman, Chr. 09-11-1951; no. 38 Paus Benedictus XV
Huizen, A. van 10-07-1911; no. 45 België
Hulst, W.N.J. van den 27-07-1909; no. 48 Paus Pius X
Hunink, A.A. 23-05-1921; no. 46 Paus Benedictus XV
Iserief, L. 25-01-1916; no. 17 Paus Benedictus XV
Jacot, A. 13-02-1914; no. 26 België
Jansen, B. 29-08-1908; no. 71 Duitsland
Jansen, B. 12-03-1915; no. 29 Denemarken
Jansen, G. 15-04-1914; no. 25 Luxemburg
Jansen, G.J. 10-07-1911; no. 45 België
Jansen, P. 01-03-1910; no. 27 Saksen
Jansen, P. 07-04-1910; no. 22 Saksen Weimar
Jansen, T. 29-08-1908; no. 71 Duitsland
Jansen, T. 09-01-1911; no. 68 Duitsland
Jeths, W. 18-10-1912; no. 21 Frankrijk
Jongenelen, A. 13-06-1906; no. 45 België
Jongh, H. de 17-06-1921; no. 72 Frankrijk
Jongh van Arkel, J.Th. de 04-11-1909; no. 34 Frankrijk
Jonkergouw, J. 24-06-1912; no. 63 Paus Pius X
Kaan, F.J. 06-11-1908; no. 44 Duitsland
Kalken, D. van 19-08-1914; no. 20 Paus Pius X
Keeman, P.A.C. 14-03-1906; no. 28 Roemenië
Kempen, J.C. van 26-03-1908; no. 21 Duitsland
Kempen, J.C. van 24-09-1912; no. 53 Frankrijk
Kempen, J.C. van 15-04-1914; no. 25 Luxemburg
Keuss, E.J. 27-08-1907; no. 35 Paus Pius X
Kikkert, P. 14.08.1907; no. 52 Portugal
Kikkert, P. 20-08-1913; no. 74 Spanje
Klene, A. 08-08-1910; no. 53 Frankrijk
Klerk, H.W. de 29-08-1908; no. 71 Duitsland
Klooster, J. ten 30-06-1921; no. 85 Engeland
Kloosterman, T. 22-06-1914; no. 63 Luxemburg
Kluitmans, H. 03-06-1911; no. 41 Paus Pius X
Knoops, M. 26-07-1920; no. 31 Perzië
Knottenbelt, H.J. 10-07-1911; no. 45 België
Koel, H.C. 09-01-1909; no. 17 Perzië
Koel, H.C. 08-11-1911; no. 45 Frankrijk
Koerselman, G.J. 29-08-1908; no. 71 Duitsland
Koerselman, G.J. 21-12-1911; no. 13 Frankrijk
Koert, J. van 09-01-1909; no. 17 Duitsland
Koldenhoven, G. 21-12-1911; no. 13 Frankrijk
Korteweg, S.C. 21-04-1908; no. 92 Frankrijk
Koster, J. 22-06-1914; no. 63 Roemenië
Kraaijenbroek, J. 06-11-1908; no. 44 Duitsland
Kraetzer, E.J.M. 13-08-1908; no. 48 Turkije
Krebs, J.B. 11-09-1912; no. 68 Frankrijk
Krelage, E.H. 08-08-1911; no. 39 België
Kreijmborg, A. 10-03-1921; no. 27 Paus Benedictus XV
Kröller, A.G. 27-04-1906; no. 34 Roemenië
Krütwig, A.E. 04-02-1913; no. 66 Waldeck en Pyrmont
Kubly, H. 29-08-1908; no. 71 Duitsland
Kubly, H. 07-08-1911; no. 45 Duitsland
Kubly, H. 08-12-1911; no. 31 Frankrijk
Kubly, H. 20-05-1914; no. 60 Luxemburg
Kubly, H. 12-03-1915; no. 29 Denemarken
Kubly, W.F. 02-10-1911; no. 40 Duitsland
Laans, A.J.C. 22-11-1910; no. 37 Paus Pius X
Labayrie, L. 24-12-1912; no. 15 Frankrijk
Lammers, H.M. 28-06-1909; no. 50 Paus Pius X
Lange, A. de 04-03-1910; no. 36 Frankrijk
Lansen, L.J. 19-01-1907; no. 36 Engeland
Leenart, P.J. 29-06-1907; no. 82 Frankrijk
Leenders, M.P.H. 21-12-1921; no. 25 Frankrijk
Leersum, J.J. van 07-10-1908; no. 42 Duitsland
Leersum, J.J. van 31-03-1909; no. 49 Duitsland
Leersum, J.J. van 08-12-1911; no. 31 Frankrijk
Leersum, J.J. van 12-03-1915; no. 29 Denemarken
Leeuwen, A.B.C. van 04-07-1922; no. 85 Frankrijk
Lege, J. de 27.06-1911; no. 63 Duitsland
Legemaat, T. 22-11-1910; no. 37 België
Legemaat, T. 20-11-1911; no. 68 Frankrijk
Legemaat, T. 15-04-1914; no. 25 Luxemburg
Legemaat, T. 12-03-1915; no. 29 Denemarken
Lelyveld, L. 08-11-1911; no. 45 Frankrijk
Lintel, H.H. 08-12-1911; no. 31 Frankrijk
Lips, J. 08-08-1911; no. 39 België
Lob, J. 10-07-1911; no. 45 België
Lodder, J. 13-05-1908; no. 44 Wurtenburg
Lodder, J. 11-06-1908; no. 47 Luxemburg
Lodder, J. 07-08-1911; no. 45 Duitsland
Lodder, J. 02-10-1911; no. 40 Duitsland
Lody, B.H.H. 31-03-1909; no. 49 Duitsland
Loeb, R. 25-03-1912; no. 36 België
Löhvis, F.B. 08-08-1911; no. 39 België
Lonkhuyzen, J.B. van 08-08-1911; no. 39 België
Lonkhuyzen, J.B. van 17-06-1921; no. 72 België
Looyen, J.D. 10-08-1909; no. 47 Frankrijk
Lovink, H.J. 22-10-1908; no. 44 Duitsland
Lovink, H.J. 04-11-1909; no. 34 Frankrijk
Lucas, F.M. 31-03-1909; no. 49 Duitsland
Lucas, F.M. 02-10-1911; no. 40 Duitsland
Lüden, J. 21-01-1907; no. 16 Rusland
Lijnkamp, J.B. 08-02-1922; no. 26 Paus Benedictus XV
Maclaine Pont, A. 06-02-1920; no. 29 Zweden
Manus, F.Th. 08-08-1910; no. 53 Frankrijk
Marang van IJsselveere, K. 21-06-1920; no. 50 Portugal
Marcelis, W.J.M. 21-09-1920; no. 55 Paus Benedictus XV
Margry, A.A.J. 27-07-1909; no. 48 Paus Pius X
Markus, H. 19-11-1912; no. 17 Frankrijk
Mastbergen, J.C. van 20-03-1908; no. 15 Rusland
May, A. 21-01-1907; no. 16 Rusland
May, P. 21-01-1907; no. 16 Rusland
May, P. 19-10-1912; no. 21 Oostenrijk
May, R. 08-08-1910; no. 53 Rusland
May, R. 07-02-1922; no. 27 Frankrijk
Meershoek, L.J.A. 26-07-1920; no. 31 Zweden
Meester, Ph.A. de 04-12-1906; no. 29 Griekenland
Meester, Th.H. de 13-08-1908; no. 48 Duitsland
Meester, Th.H. de 31-03-1909; no. 49 Duitsland
Meester, Th.H. de 22-07-1921; no. 53 Engeland
Mertens, C.A.E. 26-06-1906; no. 35 Portugal
Meurs, A.C. 07-04-1910; no. 22 Spanje
Meijerdirck, F. 07-04-1910; no. 22 Spanje
Meyrink, F. 03-06-1911; no. 41 Duitsland
Meyrink, F. 04-02-1913; no. 66 Mecklenburg Schwerin
Molhuysen, H. 17-06-1921; no. 72 België
Monchen, A.E. 20-08-1913; no. 74 Frankrijk
Monchy, E.P. de 10-07-1911; no. 45 België
Moor, H. de 27-10-1911;no. 48 Frankrijk
Moorman, J.J. 29-08-1908; no. 71 Duitsland
Moorman, J.J. 04-08-1909; no. 42 Duitsland
Moors, B.P. 16-11-1907; no. 33 Frankrijk
Moors, B.P. 13-05-1908; no. 44 Oostenrijk
Moors, J.C. 29-08-1908; no. 71 Duitsland
Moors, J.C. 29-08-1912; no. 50 Frankrijk
Moors, J.C. 30-03-1915; no. 72 Denemarken
Morshuizen, A.J. ter 11-09-1912; no. 68 Frankrijk
Mouten, J.G. 10-07-1911; no. 45 België
Muysken, J. 08-08-1911; no. 39 België
Neuberg, E. 20-08-1913; no. 74 Duitsland
Nibbelink, H.G. 22-06-1914; no. 63 Luxemburg
Nierop, F.J. van 27-02-1906; no. 83 Pruisen
Olivier, S.C.J. 29.05.1920; no. 61 Frankrijk
Oppenheim, A. 09-11-1909; no. 43 Perzië
Ouwerkerk, J. 22-06-1914; no. 63 Luxemburg
Pasman, J. 12-02-1910; no. 41 Duitsland
Pasteur, O.K. 22-05-1907; no. 63 Frankrijk
Perquin, J.A. 29-12-1911; no. 102 Frankrijk
Peters, G. 29-08-1908; no. 71 Duitsland
Peters, J.F. 08-03-1906; no. 7 Paus Pius X
Philippi, J.C.Th. 11-04-1906; no. 40 Portugal
Phillijsbeaux, F. 11-11-1907; no. 68 Paus Pius X
Poll, Ch.F. van de 30-12-1910; no. 56 België
Poortier, J.H. 19-07-1907; no. 75 Frankrijk
Poortman, H.A.C. 12-02-1910; no. 41 Duitsland
Posthuma, F.E. 19-11-1907; no. 44 Italië
Posthuma, F.E. 20-01-1908; no. 41 Frankrijk
Prinsen, H.C. 10-07-1911; no. 45 België
Raay, J.J. van 27-10-1911; no. 48 Frankrijk
Raimond, J. 27-10-1911; no. 48 Frankrijk
Ramser, J.W. 05-09-1911; no. 35 België
Reckers, A.M. 08-11-1912; no. 26 Frankrijk
Reen, J. van 29-08-1908; no. 71 Duitsland
Remmelts, H. 19-11-1912; no. 17 Frankrijk
Reuchlin, O. 10-03-1913; no. 21 Oostenrijk
Richter, H.H. 22-07-1921; no. 53 Paus Benedictus XV
Roel, J.G. 06-11-1908; no. 44 Duitsland
Roel, J.G. 02-10-1911; no. 40 Duitsland
Roel, L.A. 05-12-1908; no. 35 Duitsland
Roel, L.A. 20-12-1910; no. 13 Salzen
Roest, D.G. 04-12-1909; no. 33 België
Rogge, E.M. 08-08-1911; no. 39 België
Rombouts, G. 08-11-1911; no. 45 Frankrijk
Roording, H. 27-10-1911; no. 48 Frankrijk
Rosenthal, G. 30-01-1907; no. 18 Duitsland
Rusland
Italië
Rotteveel, H.G. 26-03-1908; no. 21 Duitsland
Rotteveel, H.G. 27-07-1909; no. 48 Duitsland
Rotteveel, H.G. 24-12-1912; no. 15 Frankrijk
Rueb, J.G. 05-09-1911; no. 35 België
Ruoff, A. 20-01-1908; no. 41 Oostenrijk
Ruoff, J.G.A. 05-10-1906; no. 45 Duitsland
Ruoff, J.G.A. 13-02-1914; no. 26 Duitsland
Ruys, Azn.J.D. 08-12-1911; no. 31 Frankrijk
Ruys, L.A. 01-03-1910; no. 27 Duitsland
Santen, P.P.A. van 21-02-1908; no. 22 Rusland
Scheltema, P.H. 15-04-1914; no. 25 Luxemburg
Scher, F.C. 13-05-1908; no. 44 Wurtenberg
Scher, F.C. 11-06-1908; no. 47 Luxemburg
Scher, F.C. 02-10-1911; no. 40 Duitsland
Scheuter, J.P. 09-01-1911; no. 68 Mecklenburg
Scheuter, J.P. 18-11-1911; no. 45 Frankrijk
Schippers, J. 08-08-1911; no. 39 België
Scholten, J.E. 26-06-1907; no. 59 Italië
Scholten, V.J.W. 14-11-1908; no. 61 Duitsland
Scholttée de Vries, J. 03-07-1913; no. 36 Spanje
Scholten, J.W. 15-05-1915; no. 22 België
Schreuder, H. 12-04-1906; no.– Roemenië
Schreuder, J.A. 27-04-1906; no. 34 Roemenië
Schwarte, G.H. 19-10-1914; no. 9 Paus Benedictus XV
Senteur, J.J. 27-07-1909; no. 48 Duitsland
Senteur, J.J. 22-06-1914; no. 63 Luxemburg
Silfhout, G.van 29-08-1908; no. 71 Duitsland
Silfhout, G.van 31-03-1909; no. 49 Duitsland
Sinkel, A.E.J.M. 26-07-1920; no. 31 Paus Benedictus XV
Sjouke, T. 06-11-1908; no. 44 Duitsland
Sjouke, T. 10-07-1914; no. 48 Frankrijk
Sjouke, T. 12-03-1915; no. 29 Denemarken
Slijkhuis, J. 05-01-1910; no. 66 Duitsland
Slijkhuis, R. 12-02-1910; no. 41 Duitsland
Smeets, H.M.F. 24-09-1912; no. 53 Frankrijk
Smissaert, H. 08-08-1911; no. 39 België
Smit, J.Th.A. 14-05-1907; no. 23 Paus Pius X
Smit, L.J. 08-08-1911; no. 39 België
Smit, W.B. 08-08-1911; no. 39 België
Smulders, H. 14-12-1907; no. 36 Italië
Smulders, H. 24-05-1910; no. 48 Italië
Smulders, P.A.J. 10-07-1911; no. 45 België
Snel, G. 12-03-1915; no. 29 Denemarken
Snijder van Wissenkerke, F.W.J.G. 24-52-1912; no. 15 Frankrijk
Schoenmaeckers, H.M.J.E. 04-11-1922; no. 25 Frankrijk
Sody, V.H.H. 13-08-1912; no. 41 Frankrijk
Spoorenburg, J.W. 13-07-1906; no. 29 Paus Pius X
Starrenburg, W.F.G.L. 27-10-1911; no. 48 Frankrijk
Steinbach, H. 04-02-1913; no. 66 België
Sterkenburg, P.H. 18-09-1908; no. 30 Perzië
Sterkenburg, P.H. 07-10-1908; no. 42 Duitsland
Sterkenburg, P.H. 27-10-1911; no. 48 Frankrijk
Sterkenburg, P.H. 21-07-1915; no. 19 Luxemburg
Sterkman, W.J.F. 29-08-1908; no. 71 Duitsland
Sterkman, W.J.F. 21-12-1911; no. 13 Frankrijk
Stevens, G. 05-09-1911; no. 35 België
Stibbe, M. 06-03-1907; no. 56 Portugal
Stok, J.P. van der 06-11-1908; no. 44 Italië
Stokvis, F. 02-11-1911; no. 32 Frankrijk
Stork, C.F. 10-07-1911; no. 45 België
Stork, D.W. 10-07-1911; no. 45 België
Storm, K.J. 29-08-1908; no. 71 Duitsland
Straelen, Ph.B. van 09-11-1909; no. 43 Paus Pius X
Stuart, Th. 02-02-1914; no. 29 België
Swagemakers, L.J.D. 10-04-1911; no. 33 Paus Pius X
Swart, A.G.N. 08-08-1911; no. 39 België
Swarttouw, H. 04-10-1919; no. 67 Paus Benedictus XV
Swaving, A.J. 11-03-1909; no. 50 België
Swaving, A.J. 04-11-1909; no. 34 Frankrijk
Swaving, A.J. 29-08-1912; no. 50 Roemenië
Swaving, A.J. 17-06-1921; no. 72 België
Swüste, M. 12-03-1915; no. 29 Denemarken
Teixera de Mattos, H. 30-10-1916; no.– Duitsland
Ten, C.A. den 08-08-1911; no. 39 België
Thiel, A.W. van 12-03-1920; no. 138 Paus Benedictus XV
Thiel, F.G. van 12-07-1920; no. 16 Paus Benedictus XV
Thiel, H. van 30-05-1913; no. 65 Paus Pius X
Tjebbes, K. 11-11-1919; no. 73 Zweden
Tol, W.J.M. van 31-03-1908; no. 36 Rusland
Truyen, J. 04-10-1919; no. 67 Paus Benedictus XV
Tuit, J.M. 04-02-1913; no. 66 Waldeck en Pyrmont
Tutern Nothenius,G.E.H. 05-01-1910; no. 66 Saksen
Uiterwijk, K. 31-03-1909; no. 49 Duitsland
Uiterwijk, P. 09-07-1915; no. 63 Denemarken
Utermöhlen, C.F. 21-05-1909; no. 21 Servië
Utermöhlen, C.F. 30-12-1913; no. 77 Montenegro
Vacher, L. 29-08-1908; no. 71 Duitsland
Vacher, L. 21-12-1911; no. 13 Frankrijk
Vecht, H. van der 04-02-1913; no. 66 Waldeck en Pyrmont
Veen, J. van der 05-12-1908; no. 35 Duitsland
Velders, H.M. 27-06-1912; no. 19 Frankrijk
Velzen, H.P. van 27-07-1909; no. 48 Duitsland
Velzen, H.P. van 08-11-1911; no. 45 Frankrijk
Verbeek, A.C. 14-03-1906; no. 28 Roemenië
Verberk, M. 03-05-1922; no. 34 Paus Benedictus XV
Verburg, D. 09-01-1909; no. 17 Duitsland
Verhoef, P. 29-08-1908; no. 71 Duitsland
Verhoef, P. 06-03-1911; no. 71 Paus Pius X
Verhoef, P. 10-05-1913; no. 31 Frankrijk
Verkuyl, B.E.A. 09-11-1915; no. 38 Paus Benedictus XV
Verloop, J.H. 22-06-1909; no. 34 Frankrijk
Vermeulen, A. 04-10-1919; no. 67 Paus Benedcitus XV
Vernimmen, A.V.M.M. 25-01-1906; no. 65 Paus Pius X
Verschoor, M. 12-02-1910; no. 41 Roemenië
Versteeg, J.W.S.A. 10-07-1911; no. 45 België
Vester, H.M.P. 14-11-1908; no. 61 Duitsland
Vieweg, J. 20-03-1908; no. 15 Duitsland
Visser, Jzn.J. 22-06-1909; no. 34 België
Vollenhoven, H. van 07-07-1915; no. 32 Cambodja
Vos, A.J.J. 01-12-1921; no. 67 Paus Benedictus XV
Vos van Steenwijk, J.A.G. de 30-12-1910; no. 56 België
Vos de Wael, L.J. de 24-06-1912; no. 63 Paus Pius X
Voûte, M.P. 29-07-1921; no. 60 Frankrijk
Vrolijk, H. 12-02-1910; no. 41 Duitsland
Vrolijk, J.W. 05-01-1910; no. 66 Duitsland
Wall, J.F.R. van de 04-09-1913; no. 28 Rusland
Waller, F.G. 14-11-1908; no. 61 België
Walnoot, J. 29-08-1908; no. 71 Duitsland
Walnoot, J. 31-03-1909; no. 49 Duitsland
Wattel, A.S. 31-03-1906; no. 21 Turkije
Weel, M.P. 17-06-1921; no. 72 België
Wegner, J.W. 09-01-1909; no. 17 Duistland
Weinthal, M.L. 28-07-1906; no. 42 Portugal
Well, P.J.M. van de 02-10-1911; no. 40 Paus Pius X
Wentgen, F.W.R. 04-02-1913; no. 66 Pruisen
Westendorp, H.K. 14-03-1906; no. 28 Portugal
Weijer, A.J. van de 19-06-1907; no. 75 Paus Pius X
Wierdema, J.V. 26-02-1908; no. 17 Frankrijk
Wilde, H.J. de 08-08-1910; no. 53 Duitsland
Willemse, J. 29-08-1912; no. 50 Roemenië
Willemsen, G. 05-01-1910; no. 66 Duitsland
Wilmink, J. 07-04-1910; no. 22 Spanje
Wit, P.J.J. de 04-10-1919; no. 67 Paus Benedictus XV
Woestenenk, A.J. 01-03-1910; no. 27 Duitsland
Wolff, E.M. 01-03-1910; no. 27 Duitsland
Wolters, A.W. 08-11-1911; no. 45 Frankrijk
Wüst, Th.K.R. 02-10-1911; no. 40 Duitsland
Wijnen, H. 21-05-1909; no. 21 Duitsland
Wijnen, H. 02-09-1910; no. 36 Duitsland
Wijnen, H. 10-01-1911; no. 33 België
Wijnen, W. 20-03-1909; no.73 Duitsland
Wijtsma, K.H.K. 28-11-1914; no. 18 Spanje
Xavier van Wersch, J.H.F. 18-01-1907; no. 34 Frankrijk
Zellekens, A. 21-02-1908; no. 22 Duitsland
Zellekens, A. 03-03-1913; no. 43 Duitsland
Beschrijving van de series en archiefbestanddelen
- Stukken van algemene aard, I.
  - Agenda's van ingekomen en uitgaande stukken, 1905-1921; 1-16; 16 delen
    - 1905-1906, 1
    - 1906-1907, 2
    - 1907-1908, 3
    - 1908-1909, 4
    - 1909-1910, 5
    - 1911, 6
    - 1912, 7
    - 1913, 8
    - 1914, 9
    - 1915, 10
    - 1916, 11
    - 1917, 12
    - 1918, 13
    - 1919, 14
    - 1920, 15
    - 1921, 16
  - Alfabetische klappers op de agenda's, A-Z, 1905-1922; 17-20; 4 delen
    - 1905-1907, 17
    - 1908-1915, 18
    - 1916-1918, 19
    - 1919-1922, 20
  - Lijsten van ingekomen ontwerpen van wet, welke in de Eerste en Tweede Kamer der Staten-Generaal in behandeling zijn genomen; met data en uitslagen van de besprekingen, 1907-1922; 21-26; 6 omslagen
    - 1907-1911, 21
    - 1911-1914, 22
    - 1914-1916, 23
    - 1916-1918, 24
    - 1918-1920, 25
    - 1920-1922, 26
- Stukken betreffende bijzondere onderwerpen, II.
  - Bemoeiingen met het bestuurs- en beheersbeleid, A.
    - Instelling, ontwikkeling en opheffing, a.
      - Ministeriële afdelingen, 1.
        - Stukken betreffende de behandeling van het ontwerp van wet, "Wettelijke voorziening" naar aanleiding van de instelling van het ministerie bij koninklijk besluit van 7 september 1905, stb. no. 264, 1905-1906; 27-28; 2 omslagen
          - 1905, 27
          - 1906, 28
        - Stukken betreffende de afbakening van taken en bevoegdheden van de afdelingen Algemene Secretarie; Landbouw; Nijverheid en Handel; Arbeid; en Comptabiliteit; met de formatie van het personeel, 1906; 29; 1 omslag
        - Ministeriële beschikking houdende de overdracht van werkzaamheden, krachtens de Stoom- en Hinderwet, van de afdeling Nijverheid en Handel aan de afdeling Arbeid; met de overplaatsing van enkele personeels-leden, minute, 1906; 30; 1 stuk
        - Stukken betreffende de splitsing van de afdeling Nijverheid en Handel in twee afzonderlijke afdelingen, 1906; 31; 1 omslag
        - Stukken betreffende de afbakening van taken en bevoegdheden van de afdeling Algemene Secretarie en andere afdelingen met uitzondering van de Directie van de Landbouw naar aanleiding van interne reorganisaties; met de formatie van het personeel, 1906-1907, 1910; 32; 1 omslag
        - Ministeriële beschikking houdende de instelling van de afdeling Arbeidsverzekering en de benoeming van haar personeel, gedrukt, 1908; 33; 1 stuk
        - Ontwerpen van wet houdende "Wettelijke voorziening naar aanleiding van de koninklijke besluiten van 2 november 1914 en 2 februari 1916 tot regeling van de taken en bevoegdheden van het ministerie"; met de handelingen van de Eerste en Tweede Kamer der Staten-Generaal, 1914-1916; 34; 1 omslag
        - Ministeriële beschikking houdende de reorganisatie van werkzaamheden van de afdeling Algemene Secretaire, minute, 1918; 35; 1 stuk
        - Stukken betreffende de invoering van het nieuwe wetboek van Strafvordering; met een lijst van wettelijke voorschriften, waarvan de uitvoering tot de taak van de Directie van de Landbouw behoort, 1921-1922; 36; 1 omslag
      - Crisisorganen, 2.
        - Stukken betreffende de instelling en de werkzaamheden van het Centraal Broodkantoor, ingesteld bij ministeriële beschikking van 20 januari 1917, 37; 1 omslag
        - Stukken betreffende de instelling en werkzaamheden van de afdeling Crisiszaken; met de benoeming van de leiding en voorschriften ten behoeve van het personeel, 1917-1918; 38; 1 omslag
        - Stukken betreffende de instelling, de werkzaamheden en de opheffing van het Bureau voor Mededelingen inzake de voedselvoorziening; met de benoeming en het ontslag van het personeel, 1917-1919; 39; 1 omslag
        - Ministeriële beschikkingen houdende de instelling van rijksbureaus en commissies van toezicht voor de distributie van goederen en levensmiddelen; met de benoeming van de leiding, 1917-1919; 40; 1 omslag
        - Stukken betreffende de opgave van de afdeling Crisiszaken van bestaande wetten en algemene maatregelen van bestuur tot regeling van de distributie, ten behoeve van het indienen van het ontwerp "Bevoegdheidswet" in de Staten-Generaal, 1918; 41; 1 omslag
        - Stukken betreffende de behandeling van het ontwerp van wet tot instelling van een staatscommissie van onderzoek tei ondersteuning van de voedselvoorziening tijdens de toestand van oorlogsgevaar, 1918; 42; 1 omslag
        - Stukken betreffende de instelling, de werkzaamheden en de overdracht van de taken van de afdeling Vleesvoorziening aan de afdeling Volksvoeding; met de benoeming en het ontslag van de leiding, 1918-1919; 43; 1 omslag
        - Stukken betreffende de instelling, de werkzaamheden en de overdracht van de taken van de afdeling Crisiszaken Textielindustrie aan de afdeling Handel; met de benoeming en het ontslag van de leiding, 1918-1919, 1921; 44; 1 omslag
        - Stukken betreffende de instelling, de werkzaamheden en de overdracht van de taken van de tijdelijke afdeling Inspectie Crisispersoneel aan de afdeling Inspectie Crisiszaken; met de benoeming en het ontslag van de leiding, 1918-1919, 1921; 45; 1 omslag
        - Ministeriële beschikking houdende de opheffing van de afdeling Crisiszaken en de instelling van de afdelingen Crisisnijverheid, Volksvoeding, Vervoer, Beroep in Crisiszaken en Inspectie Crisiszaken, minute, 1919; 46; 1 stuk
        - Stukken betreffende de instelling en de werkzaamheden van de afdeling Melk- en Melkprodukten voorziening; met de benoeming van de leiding, 1919; 47; 1 omslag
        - Stukken betreffende de instelling, de werkzaamheden en de opheffing van de tijdelijke afdeling Crisisarchieven; met de benoeming en het ontslag van het personeel, 1919-1922; 48; 1 omslag
        - Ministeriële beschikking houdende de opheffing van de afdeling Beroep in Crisiszaken en de overdracht van haar taken aan de afdeling Crisisnijverheid; met het ontslag van de leiding, minute, 1922; 49; 1 stuk
        - Ministeriële beschikking houdende de opheffing van de afdeling Vervoer en de overdracht van haar taken aan de afdeling Nijverheid, minute, 1922; 50; 1 stuk
    - Financiën, b.